【裁判字號】    97,易,1078
【裁判日期】    970619
【裁判案由】    竊盜等
【裁判全文】
臺灣士林地方法院刑事判決              97年度易字第1078號
公  訴  人  臺灣士林地方法院檢察署檢察官
被      告  丁○○
上列被告因竊盜案件，經檢察官提起公訴（97年度偵字第5182號
、97年度偵字第5492號），被告於準備程序進行中，就被訴事實
為有罪之陳述，本院告知其簡式審判程序之旨，聽取當事人意見
後，裁定依簡式審判程序審理，茲判決如下：
    主  文
丁○○犯如附表所示之罪，均累犯，各處如附表所示之刑，扣案
之自製鑰匙壹支，沒收；又對於公務員依法執行職務時，施強暴
，累犯，處有期徒刑伍月。應執行有期徒刑壹年陸月，扣案之自
製鑰匙壹支，沒收。
    事  實
一、丁○○前因竊盜案件，經臺灣士林地方法院於民國96年1 月
    22日，以95年度簡字第622 號判決處有期徒刑6 月確定，經
    減刑為有期徒刑3 月，於96年7 月16日縮刑期滿執行完畢。
    詎猶不知悔改，為下述犯行：
  (一)意圖為自己不法之所有，分別於附表編號1 、2 所示之時間
    、地點，以由剪刀改造，客觀上可供兇器使用之自製鑰匙1
    支開啟車門，發動引擎，竊取乙○○○、甲○○所有，車牌
    號碼分別為EB-1193 號、AN-5395 號之自用小客車2 輛，得
    手後作為其代步工具。又於附表編號3 所示之時、地，見丙○○所有車牌號碼2A-4841 號自用小客車已停放多日未曾使
    用，乃以客觀上足充為兇器使用之梅花扳手1 支，轉鬆螺絲
    而竊取該車前後車牌2 面，得手後將該車牌改懸掛於前揭所
    竊得車牌號碼為AN-5395 號自用小客車上，藉此逃避員警查
    緝。
  (二)嗣於97年4 月10日上午10時30分許，適臺北縣政府警察局淡
    水分局三芝分駐所警員蔡洺彥、鄭博元、陳隆成及蕭進登駕
    駛車牌號碼2A-4841 號警用巡邏車執行轄區巡邏勤務時，在
    臺北縣三芝鄉○○路○ 段與公正路口，發現丁○○駕駛前開
    懸掛2A-4841 號車牌之贓車，遂準備攔檢盤查，丁○○見狀
    即駕駛前揭自用小客車加速衝撞上開員警駕駛之車牌號碼34
    97 -RH號巡邏警車及停放於路旁之車牌號碼8985-QM 號自用
    小客車，對依法執行職務之警員施暴，致上開巡邏車右側車
    身毀損及車牌號碼8985-QM 號自用小客車保險桿及後車燈毀
    損（毀損部分未據告訴），終因上開失竊贓車受損無法動彈
    而為警逮捕，並扣得上揭自製鑰匙1 支。
二、案經甲○○告訴暨臺北縣政府警察局淡水分局報告臺灣士林
    地方法院檢察署檢察官偵查起訴。
    理  由
一、按簡式審判程序之證據調查，不受第159 條第1 項之限制，
    刑事訴訟法第273 條之2 定有明文，是依上開規定，於行簡
    式審判程序之案件，被告以外之人於審判外之陳述，除有其
    他不得作為證據之法定事由外，應認具有證據能力。證人甲○○、乙○○○、丙○○於警詢時之供述，雖均係被告以外
    之人於審判外之陳述，惟因本案採行簡式審判程序，復無其
    他不得做為證據之法定事由，揆諸首揭說明，均應認具有證
    據能力，合先敘明。
二、上揭事實，業據被告丁○○於本院審理時坦承不諱，核與證
    人即告訴人甲○○、證人即被害人乙○○○、丙○○於警詢
    中之證述相符，復有失竊車輛查詢資料、臺北市警察局車輛
    協尋電腦輸入單3 紙、贓物認領保管單3 紙、現場照片20張
    、車損照片4 張、台北縣政府警察局淡水分局三芝分駐所97
    年4 月10日職務報告及員警工作紀錄簿各1 份在卷可參，並
    有扣案之自製鑰匙1 支可資佐憑，足認被告上揭自白確與事
    實相符，本件事證明確，被告竊盜及妨害公務之犯行均堪以
    認定，應依法論科。
三、就犯罪事實(一)部分，按刑法第321 條第1 項第3 款之攜帶兇
    器竊盜罪，只須行竊時攜帶之物可認為兇器者，即在加重處
    罰之列，所謂兇器指足以傷害人之生命、身體之器具而言，
    凡客觀上具有此種危險性即為已足，尤不以竊盜犯主觀上有
    以之行兇之意思為要件。查本案扣案之由剪刀改造之自製鑰
    匙1 支及未扣案之梅花扳手1 支，均為質地堅硬之鐵器，客
    觀上足以傷害人之生命、身體，足資作為兇器使用，殆無疑
    義，是核被告所為，攜帶自製鑰匙竊取車牌號碼EB-1193 號
    、車牌號碼AN-5395 號自用小客車及攜帶梅花扳手竊取車牌
    號碼2A-4841 號自用小客車之車牌2 面，均係犯刑法第321
    條第1 項第3 款之攜帶兇器竊盜罪。另就犯罪事實(二)部分，
    被告開車衝撞員警駕駛之巡邏警車之行為，則係犯刑法第13
    5 條第1 項之妨害公務罪。被告所犯上開3 次加重竊盜罪及
    1 次妨害公務罪間，犯意各別，行為不同，應予分論併罰。
    又被告有如事實欄所示之犯罪科刑及執行情形，有臺灣高等
    法院被告前案紀錄表1 份在卷可憑，其於有期徒刑執行完畢
    後，5 年內再故意犯本件有期徒刑以上之加重竊盜罪及妨害
    公務罪，均為累犯，均應依刑法第47條第1 項規定，論以累
    犯，並加重其刑。爰審酌被告正值壯年，前已有竊盜之前科
    犯行，素行不端，竟仍不知悔改，不思合法正當途徑獲取財
    物，一再竊取他人汽車及車牌等財物，對被害人財產安全、
    社會治安影響非輕，且為警查獲之際，復駕車衝撞員警，造
    成員警執行公務上之生命、身體危險，惟於犯罪後坦承犯行
    ，尚知悔悟等一切情狀，各就所犯3 次加重竊盜罪及1 次妨
    害公務罪分別量處如主文所示之刑，並依刑法第51條第5 款
    規定，定其應執行刑，以示懲儆。
四、查扣案被告自製之鑰匙1 支，係被告所有且供犯加重竊盜罪
    所用之物，業據被告供明在卷，爰依刑法第38條第1 項第2
    款規定，宣告沒收。至於被告用以犯附表編號3 所示之罪所
    使用之梅花板手1 支，因非屬違禁物，且據被告供稱業已丟
    棄，亦無證據證明尚仍存在，為免將來執行困難，爰不為沒
    收之諭知。
五、公訴人另以被告因竊盜罪執行有期徒刑完畢後為本件加重竊
    盜犯行，顯有犯罪之習慣，請求依竊盜犯贓物犯保安處分條
    例第3 條第1 項之規定諭知強制工作等語。惟按保安處分係
    針對受處分人將來之危險性所為之處置，以達教化、治療之
    目的，為刑罰之補充制度，保安處分中之強制工作，旨在對
    嚴重職業性犯罪及欠缺正確工作觀念或無正常工作因而犯罪
    者，強制其從事勞動，學習一技之長及正確之謀生觀念，使
    其日後重返社會，能適應社會生活。然保安處分之措施亦含
    社會隔離、拘束身體自由之性質，其限制人民之權利，實與
    刑罰同，自應受比例原則之規範，使保安處分之宣告，與行
    為人所為行為之嚴重性、行為人所表現之危險性，及對行為
    人未來行為之期待性相當（最高法院91年度臺上字第4625號
    判決意旨參照）。經查，被告於95年10月22日犯竊盜罪，經
    本院以95年度簡字622 號判決判處有期徒刑6 月確定，於96
    年7 月16日執行完畢後，自前次竊盜案犯罪時間迄本件竊盜
    案發生已1 年餘，是被告於前案竊盜案發後迄今1 年多，僅
    為本案之竊盜犯行，尚難據此即認定被告有竊盜之犯罪習慣
    ，本院認宣告如主文所示之刑，已足與被告犯行之處罰相當
    ，而收儆懲之效，並無另宣告強制工作以預防矯治其社會危
    險性之必要，爰不另為強制工作之諭知，併此敘明。
據上論斷，應依刑事訴訟法第273條之1第1項、第299條，刑法第
321 條第1 項第3 款、第135 條第1 項、第47條第1項、第51條
第5 款、第38條第1 項第2 款，刑法施行法第1 條之1 第1 項、
第2 項前段，判決如主文。
本案經檢察官余秉甄到庭執行職務。
中    華    民    國    97    年    6     月    19    日
                  刑事第六庭法  官  許永煌
以上正本證明與原本無異。
如不服本判決，應於收受送達後10日內向本院提出上訴書狀，其
未敘述上訴理由者，應於上訴期間屆滿後20日內向本院補提理由
書狀（均須按他造當事人之人數附繕本）。
                            書記官  陳淑琪
中    華    民    國    97    年    6     月    19    日
附表：
┌──┬────┬──────┬─────┬───┬───────┐
│編號│ 時  間 │  地     點 │ 竊得財物 │被害人│所犯罪名及量刑│
├──┼────┼──────┼─────┼───┼───────┤
│ 1  │97年3月 │臺北市萬華區│車牌號碼  │陳李玉│丁○○攜帶兇器│
│    │15日上午│環河北路高  │EB-1193 號│惠    │竊盜，累犯，處│
│    │9時     │架橋下      │自小客車  │      │有期徒刑柒月，│
│    │        │            │          │      │扣案之自製鑰匙│
│    │        │            │          │      │壹支，沒收。  │
├──┼────┼──────┼─────┼───┼───────┤
│ 2  │97年4月5│臺北市萬華區│車牌號碼  │甲○○│丁○○攜帶兇器│
│    │日上午10│環河北路高  │AN-5395 號│      │竊盜，累犯，處│
│    │時許    │架橋下      │自小客車  │      │有期徒刑柒月，│
│    │        │            │          │      │扣案之自製鑰匙│
│    │        │            │          │      │壹支，沒收。  │
├──┼────┼──────┼─────┼───┼───────┤
│ 3  │97年4月5│臺北縣三芝鄉│車牌號碼  │丙○○│丁○○攜帶兇器│
│    │日下午3 │橫山村山區  │2A-4841 號│      │竊盜，累犯，處│
│    │時許    │產業道路旁  │車牌2 面  │      │有期徒刑柒月。│
│    │        │            │          │      │              │
└──┴────┴──────┴─────┴───┴───────┘
附錄所犯法條：
中華民國刑法第135條第1項
對於公務員依法執行職務時，施強暴脅迫者，處 3 年以下有期徒
刑、拘役或 3 百元以下罰金。
中華民國刑法第321條
犯竊盜罪而有左列情形之一者，處 6 月以上、 5 年以下有期徒
刑：
一  於夜間侵入住宅或有人居住之建築物、船艦或隱匿其內而犯
    之者。
二  毀越門扇、牆垣或其他安全設備而犯之者。
三  攜帶兇器而犯之者。
四  結夥三人以上而犯之者。
五  乘火災、水災或其他災害之際而犯之者。
六  在車站或埠頭而犯之者。
前項之未遂犯罰之。


司法院資訊處製作；財團法人民間司法改革基金會備份。
